Minutes et répertoires du notaire Guy RÉMOND, 12 février 1620 - août 1663 (étude XVI)
Archives nationales
- Minutes de Guy RÉMOND, 12 février 1620 - août 1663; MC/ET/XVI/47 - MC/ET/XVI/128/B
  - Minutes. 1627, janvier - 1627, juin, janvier 1627 - juin 1627; MC/ET/XVI/54; registre
    - Désistement de poursuites entre Martin de Paris, maître peintre, demeurant rue Saint-Martin, paroisse Saint- Merri, et Jean Chrestien, maître peintre, demeurant rue Saint-Denis, des procès qu'ils ont entre eux et leurs femmes au Châtelet, pour injures et voies de fait., 20 mai 1627; MC/ET/XVI/54
      Documents du Minutier central concernant les peintres, sculpteurs et graveurs au XVIIe siècle (1600-1650), par Marie-Antoinette Fleury et Martine Constans, tome II [études XI à XX, 2445 actes], Paris, Archives nationales, 2010, notice n°1637 (instrument de recherche imprimé dématérialisé, certaines notices sont plus détaillées dans la version intégrale accessible en ligne par la rubrique 'Autres instruments de recherche', voir contexte dans le Plan d’orientation général - Notaires de Paris, guides thématiques du Minutier).
    - Contrat d'apprentissage pour 6 ans au profit de Jacques Bourgoin, âgé de 13 ans, entre ses parents Christophe Bourgoin, voiturier par terre, et sa femme, Guillemette Masson, demeurant rue Montmartre, et Nicolas Guillain, dit de Cambray, maître sculpteur et peintre bourgeois de Paris, moyennant 90 l.: 30 comptant, 30 dans un an et deux ans. Il sera logé, nourri, chauffé, et éclairé par son maître., 24 juin 1627; MC/ET/XVI/54
      Documents du Minutier central concernant les peintres, sculpteurs et graveurs au XVIIe siècle (1600-1650), par Marie-Antoinette Fleury et Martine Constans, tome II [études XI à XX, 2445 actes], Paris, Archives nationales, 2010, notice n°962 (instrument de recherche imprimé dématérialisé, certaines notices sont plus détaillées dans la version intégrale accessible en ligne par la rubrique 'Autres instruments de recherche', voir contexte dans le Plan d’orientation général - Notaires de Paris, guides thématiques du Minutier).
  - Minutes. 1627, juillet - 1627, décembre, juillet 1627 - décembre 1627; MC/ET/XVI/55; registre
    - Déclaration d'Étienne Pidoux, sergent à cheval au Châtelet, demeurant sous les piliers des Halles, selon laquelle Adrien Hurel, maître vitrier, Jacques et Charles Hurel, maîtres facteurs d'instruments de musique, frères, lui ont remis deux obligations de Claude Le Georgellier, seigneur du Bois, et Raoul de La Vigne, bourgeois de Paris, montant à 300 et 316 livres 15 sols, avec pièces annexes, afin de faire les poursuites nécessaires, avec promesse de 60 livres en cas de succès., 9 septembre 1627; MC/ET/XVI/55
  - Minutes. 1628, janvier - 1628, juin, janvier 1628 - juin 1628; MC/ET/XVI/56; registre
    - Inventaire après décès de Marguerite Gibouin, veuve de Pierre Gamet, maître tailleur d'habits, décédée en la maison du Point du jour, rue du Temple, dressé à la requête de Pierre Dupuys, maître papetier, et de Marguerite Gamet, son épouse, demeurant rue du Temple, de Jacques Hurel et de Louise Gamet, sa femme, demeurant rue Saint-Martin, paroisse Saint-Jacques-de-la-Boucherie, et de Georges Féline, procureur du roi, représentant Étienne Gamet, maître tailleur d'habits, actuellement près La Rochelle., 4 avril 1628; MC/ET/XVI/56
      Documents du Minutier central concernant l'histoire de la musique (1600-1650), par Madeleine Jurgens, tome II [études XI à XX, 1900 actes], Paris, Archives nationales, 1974, p. 758 (instrument de recherche imprimé dématérialisé, certaines notices sont plus détaillées dans la version intégrale accessible en ligne par la rubrique 'Autres instruments de recherche', voir contexte dans le Plan d’orientation général - Notaires de Paris, guides thématiques du Minutier).
  - Minutes. 1628, juillet - 1628, décembre, juillet 1628 - décembre 1628; MC/ET/XVI/57; registre
    - Contrat de mariage entre Nicolas Aubert, voiturier par terre, demeurant rue des Fontaines, et Catherine de Ré, fille de Guillaume de Ré, laboureur, demeurant à La Neufville prévôté de Crèvecoeur, et feue Marie Pauchet. Parmi les témoins, Toussaint et Sébastien Soreau, maîtres peintres, amis de la future. Un seul des Soreau signe maladroitement en capitales., 30 juillet 1628; MC/ET/XVI/57
      Documents du Minutier central concernant les peintres, sculpteurs et graveurs au XVIIe siècle (1600-1650), par Marie-Antoinette Fleury et Martine Constans, tome II [études XI à XX, 2445 actes], Paris, Archives nationales, 2010, notice n°2029 (instrument de recherche imprimé dématérialisé, certaines notices sont plus détaillées dans la version intégrale accessible en ligne par la rubrique 'Autres instruments de recherche', voir contexte dans le Plan d’orientation général - Notaires de Paris, guides thématiques du Minutier).
    - Inventaire après décès de François Olivier, seigneur de Fontenay, abbé commendataire de Saint-Quentin, dont sa bibliothèque très importante., 5 août 1628; MC/ET/XVI/57
      Fichier Bibliothèques XVIe-XVIIIe siècles, par Claire Béchu, Marie-Antoinette Fleury, Madeleine Jurgens, Xenia Pamfilova, 1953-1996 (fichier papier entièrement dématérialisé; voir contexte dans le Plan d’orientation général - Notaires de Paris, guides thématiques du Minutier).
      inventaire après décès; Olivier, François; abbé
    - Inventaire après décès d'Élisabeth de Fessières, femme de Pierre de Livernette, bourgeois de Paris, demeurant rue du Cimetière-Saint-Nicolas-des-Champs, agissant en son nom et comme tuteur d'Élisabeth, Marie, Nicolas, Marguerite, François, Philippe et Jeanne de Livernette, ses enfants., 21 août 1628; MC/ET/XVI/57
      (fol. 8 v°): '... ung luth et une mandore, prisez ensemble... 60 s.
      Documents du Minutier central concernant l'histoire de la musique (1600-1650), par Madeleine Jurgens, tome II [études XI à XX, 1900 actes], Paris, Archives nationales, 1974, p. 896 (instrument de recherche imprimé dématérialisé, certaines notices sont plus détaillées dans la version intégrale accessible en ligne par la rubrique 'Autres instruments de recherche', voir contexte dans le Plan d’orientation général - Notaires de Paris, guides thématiques du Minutier).
    - Inventaire après décès de Noël Métayer, maître sculpteur, dressé à la requête de sa veuve, Rachel Hocquigni, en son nom et comme tutrice de leurs enfants Marie, âgée de 4 ans 1/2, et Jean, de 12, en deux chambres dépendant d'une maison, rue du Roi-de-Sicile, sans préjudice de la succession de leur fille Catherine, décédée après son père. 5 folios. Une toile peinte en détrempe représentant des Paysages. Parmi les titres et papiers: - 1613, 1er janvier.- Contrat de mariage du défunt et de Rachel Hocquigni, passé devant Thévenin et Goguier., 26 août 1628; MC/ET/XVI/57
      Documents du Minutier central concernant les peintres, sculpteurs et graveurs au XVIIe siècle (1600-1650), par Marie-Antoinette Fleury et Martine Constans, tome II [études XI à XX, 2445 actes], Paris, Archives nationales, 2010, notice n°1573 (instrument de recherche imprimé dématérialisé, certaines notices sont plus détaillées dans la version intégrale accessible en ligne par la rubrique 'Autres instruments de recherche', voir contexte dans le Plan d’orientation général - Notaires de Paris, guides thématiques du Minutier).
    - Inventaire après décès de Pierre Nivelle, secrétaire ordinaire de la reine-mère, dont la bibliothèque prisée par Tempinart et Vitré, libraires de l'Université pour 247 livres; parmi les livres on peut mentionner les œuvres du père Cotton, la Coutume de Paris de Charondas, l'Histoire des Martyrs du Japon de Commynes, les œuvres de Froissart, l'Histoire de Charles VIII de Alain Cartier, les Lettres de Pasquier, les Essais de Montaigne et les œuvres de Ronsard., 18 septembre 1628; MC/ET/XVI/57
      inventaire après décès; Nivelle, Pierre; Tempinart (M.); Vitré (M.); intendant particulier (Ancien Régime)
    - Quittance par Marie de Dampont, femme d'Henri de La Faye, écuyer, sieur des Casseaux, demeurant à Montfort-l'Amaury, logé rue Saint-Jacques, paroisse Saint-Séverin, chez le sieur Levasseur, maître joueur d'instruments, à Martin de Saint-Aubin, écuyer, sieur de Vaupéreux, contrôleur général des rentes en Picardie, de la somme de 300 livres pour rachat de 18 livres 15 sols de rente., 10 octobre 1628; MC/ET/XVI/57
      Documents du Minutier central concernant l'histoire de la musique (1600-1650), par Madeleine Jurgens, tome II [études XI à XX, 1900 actes], Paris, Archives nationales, 1974, p. 600 (instrument de recherche imprimé dématérialisé, certaines notices sont plus détaillées dans la version intégrale accessible en ligne par la rubrique 'Autres instruments de recherche', voir contexte dans le Plan d’orientation général - Notaires de Paris, guides thématiques du Minutier).
    - Bail par Étienne Gamet, maître tailleur d'habits, demeurant rue du Temple, paroisse Saint-Nicolas-des-Champs, Pierre Dupuys, maître papetier, et Marguerite Gamet, Jacques Hurel et Louise Gamet, sa femme, demeurant rue Saint-Martin, paroisse Saint-Jacques-de-la-Boucherie, pour trois ans, à Léonard Arnaud, bourgeois de Paris, demeurant rue du Temple, paroisse Saint-Nicolas-des-Champs, de la maison du Point du jour, sise en cette rue, moyennant 300 livres de loyer annuel., 19 octobre 1628; MC/ET/XVI/57
  - Minutes. 1629, janvier - 1629, juin, janvier 1629 - juin 1629; MC/ET/XVI/58
    - Compte entre Étienne Gamet, maître tailleur d'habits, demeurant rue du Temple, d'une part, et Jacques Hurel, d'autre part, réglant les successions de Pierre Gamet, maître tailleur d'habits, et de Marguerite Gibouin., 16 janvier 1629; MC/ET/XVI/58
    - Constitution par Étienne Gamet à Jacques Hurel, de 18 livres 15 sols de rente annuelle et perpétuelle, pour demeurer quitte de la somme de 300 livres moyennant laquelle la rente est rachetable., 16 janvier 1629; MC/ET/XVI/58
    - Contrat de mariage de Claude Feucher, marchand fripier, demeurant rue de la Tonnellerie, fils des feus Antoine Feucher, jardinier, demeurant à Saint-Denis-en-France, et Perrette Le Gay, avec Anne Jacquet, fille de Marie Girard, et feu Nicolas Jacquet, dit Grenoble. Régime: communauté. Dot: 765 l. dont 600 en argent et le reste en trousseau. Douaire: 300 l. Parmi les témoins, Germain et Pierre Jacquet, maîtres sculpteurs et peintres, oncles de la future, Simon Fournier, maître peintre bourgeois de Paris, beau-frère par Marie Jacquet, Antoine Fournier, maître peintre et sculpteur, cousin paternel, Charles Hurel, maître peintre, cousin. À la suite: - 1629, 23 avril.- Quittance de la dot par les fiancés. - 1629, 26 avril.- Quittance par les époux de 200 l. données par Marie Girard, en avance d'hoirie., 11 février 1629; MC/ET/XVI/58
      Documents du Minutier central concernant les peintres, sculpteurs et graveurs au XVIIe siècle (1600-1650), par Marie-Antoinette Fleury et Martine Constans, tome II [études XI à XX, 2445 actes], Paris, Archives nationales, 2010, notice n°1123 (instrument de recherche imprimé dématérialisé, certaines notices sont plus détaillées dans la version intégrale accessible en ligne par la rubrique 'Autres instruments de recherche', voir contexte dans le Plan d’orientation général - Notaires de Paris, guides thématiques du Minutier).
    - Bail par Mathieu Trottier, marchand et bourgeois de Paris, demeurant rue Saint-Martin, paroisse Saint-Merri, pour quatre ans, à Claude Gaillard, femme de Pierre Olivier, trompette du duc d'Orléans, de la maison où elle habite déjà rue Saint-Martin, à l'enseigne de l'Écu de France, moyennant 700 livres de loyer annuel., 17 novembre 1629; MC/ET/XVI/58
      Documents du Minutier central concernant l'histoire de la musique (1600-1650), par Madeleine Jurgens, tome II [études XI à XX, 1900 actes], Paris, Archives nationales, 1974, p. 323 (instrument de recherche imprimé dématérialisé, certaines notices sont plus détaillées dans la version intégrale accessible en ligne par la rubrique 'Autres instruments de recherche', voir contexte dans le Plan d’orientation général - Notaires de Paris, guides thématiques du Minutier).
  - Minutes. 1629, juillet - 1629, décembre, juillet 1629 - décembre 1629; MC/ET/XVI/59; registre
    - Conventions et promesses entre Henri de Baradat, évêque, comte de Noyon, et Michel et Claude Sonnius, libraires., 1er septembre 1629; MC/ET/XVI/59
      convention; promesse; Sonnius, Michel; Sonnius, Claude; Baradat, Henri de; libraire; évêque
    - Inventaire après décès de Suzanne Houzé, femme de Pierre Le Comte, docteur régent en la faculté de médecine de l'université de Paris, demeurant rue Saint-Martin, paroisse Saint-Merri., 1er décembre 1629; MC/ET/XVI/59
      (fol. 4 v°): En un cabinet, à côté de la montée,.
      '... une espinette de cinq piedz de long ou environ, couverte de cuir noir, garny de sa serrure, fermant à clef, estant au petit clavier, prisée cy... 18 l.
    - Bail par Jacques Hurel, demeurant rue Saint-Martin, à l'enseigne du Pot d'étain, pour cinq ans et neuf mois, à Bonaventure Musset, marchand, bourgeois de Paris, demeurant rue des Vieilles-Étuves, paroisse Saint-Nicolas-des-Champs, d'un appartement en sa maison, comportant deux chambres et deux cabinets au second étage de sa maison, moyennant 165 livres., 4 décembre 1629; MC/ET/XVI/59
    - Cession par Edmond Hotman, facteur d'instruments de musique, demeurant sur le pont Saint-Michel, paroisse Saint-André-des-Arts, à Jacques Hurel, maître facteur d'instruments de musique, demeurant rue Saint-Martin, paroisse Saint-Josse, du temps restant à parachever par Adrien Le Dez, soit quatre ans deux mois; fait en présence de René Piscot, l'un des jurés du métier., 10 décembre 1629; MC/ET/XVI/59
      Documents du Minutier central concernant l'histoire de la musique (1600-1650), par Madeleine Jurgens, tome II [études XI à XX, 1900 actes], Paris, Archives nationales, 1974, p. 726 (instrument de recherche imprimé dématérialisé, certaines notices sont plus détaillées dans la version intégrale accessible en ligne par la rubrique 'Autres instruments de recherche', voir contexte dans le Plan d’orientation général - Notaires de Paris, guides thématiques du Minutier).
      Horman, Edmond
    - Contrat d'apprentissage pour 4 ans au profit de Nicolas Lebrun, âgé de 15 ans, entre son père, Nicolas Lebrun, maître sculpteur et peintre, demeurant rue Galande, et François Lenoir, maître peintre et sculpteur, demeurant rue Saint-Martin, paroisse Saint-Josse, moyennant 60 l.: 30 dans six mois, 30 un an plus tard. Il sera logé, nourri, chauffé et éclairé par son maître. À la suite: - 1630, 16 août.- Désistement du contrat sans dépens ni dommages et intérêts., 21 décembre 1629; MC/ET/XVI/59
      Documents du Minutier central concernant les peintres, sculpteurs et graveurs au XVIIe siècle (1600-1650), par Marie-Antoinette Fleury et Martine Constans, tome II [études XI à XX, 2445 actes], Paris, Archives nationales, 2010, notice n°1308 (instrument de recherche imprimé dématérialisé, certaines notices sont plus détaillées dans la version intégrale accessible en ligne par la rubrique 'Autres instruments de recherche', voir contexte dans le Plan d’orientation général - Notaires de Paris, guides thématiques du Minutier).
  - Minutes. 1630, janvier - 1630, juin, janvier 1630 - juin 1630; MC/ET/XVI/60; registre
    - Contrat d'apprentissage pour 5 ans au profit de Jacques Grosil, âgé de 15 ans, fils de Florimond Grosil, demeurant à Saint-Lubin, laquais de Pierre de Grosil [sic], écuyer, sieur de Saint-Lubin, qui traite en son nom, avec Nicolas Guillain, dit de Cambray, maître sculpteur et peintre, demeurant rue Saint-Martin, paroisse Saint-Merri, moyennant 300 l.: 100 comptant, 100 dans un et deux ans. Il sera logé, nourri, chauffé et éclairé par son maître., 28 mars 1630; MC/ET/XVI/60
      Documents du Minutier central concernant les peintres, sculpteurs et graveurs au XVIIe siècle (1600-1650), par Marie-Antoinette Fleury et Martine Constans, tome II [études XI à XX, 2445 actes], Paris, Archives nationales, 2010, notice n°965 (instrument de recherche imprimé dématérialisé, certaines notices sont plus détaillées dans la version intégrale accessible en ligne par la rubrique 'Autres instruments de recherche', voir contexte dans le Plan d’orientation général - Notaires de Paris, guides thématiques du Minutier).
    - Bail pour 2 ans à partir de la Saint-Jean- Baptiste par Denis Duhamel, demeurant au cul-de-sac de la rue Beaubourg, à Jean Fayderbe, sculpteur, demeurant rue Transnonain, d'une maison, rue des Petits-Champs, au loyer annuel de 210 l., 12 avril 1630; MC/ET/XVI/60
      Documents du Minutier central concernant les peintres, sculpteurs et graveurs au XVIIe siècle (1600-1650), par Marie-Antoinette Fleury et Martine Constans, tome II [études XI à XX, 2445 actes], Paris, Archives nationales, 2010, notice n°776 (instrument de recherche imprimé dématérialisé, certaines notices sont plus détaillées dans la version intégrale accessible en ligne par la rubrique 'Autres instruments de recherche', voir contexte dans le Plan d’orientation général - Notaires de Paris, guides thématiques du Minutier).
    - Inventaire après décès d'Étienne Gamet, tailleur d'habits, demeurant rue de Poitou, dressé à la requête de Pierre Dupuys, maître papetier, demeurant rue des Gravilliers, son exécuteur testamentaire, en la présence de (en blanc) Hurel, maître facteur d'instruments de musique, demeurant rue Saint-Martin, époux de Louise Gamet., 18 avril 1630; MC/ET/XVI/60
      Documents du Minutier central concernant l'histoire de la musique (1600-1650), par Madeleine Jurgens, tome II [études XI à XX, 1900 actes], Paris, Archives nationales, 1974, p. 759 (instrument de recherche imprimé dématérialisé, certaines notices sont plus détaillées dans la version intégrale accessible en ligne par la rubrique 'Autres instruments de recherche', voir contexte dans le Plan d’orientation général - Notaires de Paris, guides thématiques du Minutier).
    - Bail pour 6 ans à partir de la Saint-Jean- Baptiste, par Jean Bertrand, maître peintre, demeurant rue Neuve- Saint-Louis, à Anne de Sorel, veuve de Pierre de Chésel, écuyer, sieur de La Forest, président et lieutenant général au bailliage de Soissons, logée rue Brisemiche, d'une maison, rue Neuve-Saint-Louis, au loyer annuel de 300 l., 9 mai 1630; MC/ET/XVI/60
      Documents du Minutier central concernant les peintres, sculpteurs et graveurs au XVIIe siècle (1600-1650), par Marie-Antoinette Fleury et Martine Constans, tome II [études XI à XX, 2445 actes], Paris, Archives nationales, 2010, notice n°201 (instrument de recherche imprimé dématérialisé, certaines notices sont plus détaillées dans la version intégrale accessible en ligne par la rubrique 'Autres instruments de recherche', voir contexte dans le Plan d’orientation général - Notaires de Paris, guides thématiques du Minutier).
    - Mise en apprentissage par Adrien Hurel, demeurant rue Maubué, et Jacques Hurel, de Jean Théronde, fils de Jean Théronde, vigneron à Villiers-sur-le-Roule, près Gaillon, âgé de dix-sept ans, pour quatre années, avec Gervais de Raveny, maître rôtisseur, demeurant à Petit-Pont, près la boucherie de Gloriette, qui promet de lui enseigner son art, de le nourrir et de le loger., 17 mai 1630; MC/ET/XVI/60
    - Contrat de mariage entre Geoffroy de Chepy, maître tissutier-rubannier, fils de défunts Nicolas de Chepy, marchand mercier à Eu, et de Marie des Gresilles, demeurant rue Saint-Denis, et Marie Lenormant, fille de Pierre Lenormant, maître maçon, et de Sébastienne Garçon, auquel signe comme témoin Antoine Poulle, dit Perrichon, cousin germain de la fiancée., 21 mai 1630; MC/ET/XVI/60
  - Minutes. 1630, juillet - 1630, décembre, juillet 1630 - décembre 1630; MC/ET/XVI/61; registre. Document détérioré.
    - Vente par Étienne Jacques, marchand voiturier par eau, demeurant à Sartrouville, et par Michelle Potin, sa femme, à Antoine Poulle, dit Perrichon, d'une maison couverte de tuiles, sise à Montesson, et d'un quartier de terre audit lieu, moyennant 500 livres., 9 octobre 1630; MC/ET/XVI/61
      Documents du Minutier central concernant l'histoire de la musique (1600-1650), par Madeleine Jurgens, tome II [études XI à XX, 1900 actes], Paris, Archives nationales, 1974, p. 627 (instrument de recherche imprimé dématérialisé, certaines notices sont plus détaillées dans la version intégrale accessible en ligne par la rubrique 'Autres instruments de recherche', voir contexte dans le Plan d’orientation général - Notaires de Paris, guides thématiques du Minutier).
    - Association pour la confection d'un orgue pour le couvent de l'Oratoire d'Orléans par Nicolas Le Merre., 15 octobre 1630; MC/ET/XVI/61
      ' Furent presens François Roberday, orfebvre et vallet de garde-robbe de Monsieur frere du roy, demeurant à Paris rue Sainct-Honoré, parroisse Sainct-Germain, d'une part, et Nicolas Lemaire, facteur d'orgues, demeurant à Paris, rue des Arsis, parroisse Sainct-Mederic, d'autre part, lesquelz volontairement se sont associez et associent au gain ou perte qui proviendra d'une orgue que l'un ou l'autre d'eulx entreprendra de faire pour les Peres de l'Oratoire d'Orléans en leur eglise size audict lieu, laquelle orgue contiendra deux jeux, suivant le marché qu'en passera l'un ou l'autre avec lesdictz Peres de l'Oratoire, et pour ce faire l'un ou l'autre se transportera au lieu ou ledict orgue debvra estre faict. Et partageront entr'eux esgallement les deniers qui en proviendront, à la charge de fournir moictié par moictié les fraiz qu'il conviendra.
      Et par les presentes ledict Lemaire a promis et promect audict Roberday de luy monstrer et enseigner durant ung an prochain à faire un cabinet d'orgues et à accorder icelluy, et ce moyennant la somme de six vingtz livres tournoiz que ledict Roberday sera tenu et promect de luy payer scavoir soixante livres en un diamant dans dimanche, et le surplus dans un an; et, en ce faisant, le marché qu'ilz avoient faictz ensemble par devant de Beaufort et Ogier, notaires, le premier aoust mil six cent vingt-neuf demeure nul; et ont lesdicts Roberday et Lemaire où l'un d'eux ne travailleroit ou ne feroit marché pour lesdictes orgues declarées, en ce cas ledict marché du premier aoust demeure en sa force et vertu.
      Car ainsy, promettant etc, obligeant chacun en droict soy corps et biens, etc, renonceant etc.
      Faict et passé à Paris, ès estuddes des notaires declarez, l'an mil six cent trente le quinziesme octobre après midy et ont signé:
      ROBERDAY LEMER DEMAS (notaire) REMOND (notaire)
      Documents du Minutier central concernant l'histoire de la musique (1600-1650), par Madeleine Jurgens, tome II [études XI à XX, 1900 actes], Paris, Archives nationales, 1974, p. 797 (instrument de recherche imprimé dématérialisé, certaines notices sont plus détaillées dans la version intégrale accessible en ligne par la rubrique 'Autres instruments de recherche', voir contexte dans le Plan d’orientation général - Notaires de Paris, guides thématiques du Minutier).
    - Contrat de mariage entre Mathieu Honton, marchand pelletier, demeurant rue de la Vieille-Cordonnerie, fils de défunt Henri Honton, marchand pelletier, et de Mathurine Langlois, et Marguerite Marie, fille de défunt Pierre Marie, marchand à Sartrouville, et de Renée de La Roche, demeurant rue Champfleury. Parmi les témoins de la fiancée figurent Antoine Poulle, dit Perrichon, son beau-frère, Marie Marie, sa soeur, et René Marie, marchand de vins, son frère., 21 octobre 1630; MC/ET/XVI/61
    - Constitution par Antoine Poulle, dit Perrichon, et par Elisabeth Marie, sa femme, demeurant rue de la Lanterne, à Pierre de La Roche, marchand apothicaire, bourgeois de Paris, demeurant rue Saint-Martin, paroisse Saint-Jacques-de-la-Boucherie, de 50 livres de rente annuelle et perpétuelle, moyennant 800 livres., 21 décembre 1630 - 28 août 1637; MC/ET/XVI/61
      A la suite: